Divvun & Giellatekno - open source grammars for Sámi and other languages






# Verb conjugation



## Basic lexica for bisyllabic verbs


### Modals

These are treated separately because
 modals do not participate in derivation

 * __LEXICON GALGA_IV __ only dáidit, galgat



 * __LEXICON FERTE_IV __  only fertet and bállet



### Ordinary bisyllabic verbs


 * __LEXICON DIEHTI_TV       __ Bisyllabic i-verbs with Personal Passive


 * __LEXICON BORRA_TV       __ Bisyllabic a- and u-verbs with Personal Passive


 * __LEXICON BOAHTI_IV  __  Bisyllabic i-verbs without Personal Passive but with Der/NomAg

 * __LEXICON DIEVVA_IV  __  Bisyllabic a- and u-verbs without Personal Passive but with Der/NomAg






### Bisyllabic verbs




 * __LEXICON DEAKCU_TV   __ as BORRA for u-verbs with dim -astit, and a-verbs with dim -istit that are hardcoded


 * __LEXICON BOAZZU_IV  __ as DIEVVA_IV for u-verbs with dim -astit, and a-verbs with dim -istit that are hardcoded


 * __LEXICON BINDU_IV  __ as DIEVVA (but without short passive) for u-verbs with dim -astit, that are hardcoded

 * __LEXICON DAHTU_TV  __  As diehti, but -ut verbs, thus without short passive

 * __LEXICON BOLTU_TV  __  As DAHTU_TV but with dim -astit that are harcoded

 * __LEXICON ALLU_IV  __  -ut verbs, thus without short passive




 * __LEXICON DIEHTALADDA_TV    __ Already derived words (except words ending -uššat and -httit) - no deverbal verbs

 * __LEXICON LAIGOHADDA_TV   __ láigohaddat. No deverbal nouns for speller reasons. No +Imprt+Pl2: láigohaddit


 * __LEXICON HAHTTIT_TV    __ Four-syll kausatives on -httit

 * __LEXICON BOAHTALADDA_IV  __ Already derived words (except words ending -uššat)

 * __LEXICON RAIMMAHALLA_IV      __ passives on -hallat and INCHOATIVES on -stuvvat

 * __LEXICON UVVA_IV      __ passives -uvvat


 * __LEXICON SMUVVA_IV      __ passives -snuvvat, -smuvvat



 * __LEXICON DOAROSTUVVA_TV      __ INCHOATIVES on -stuvvat


 * __LEXICON MAHTALADDA_TV  __ Bisyllabic Already derived words (except words ending -uššat) without Personal Passive but with Acc obj





 * __LEXICON ARVI_IV  __ Bisyllabic Impersonal Verbs

 * __LEXICON ARVALADDA_IV  __ Already derived words (except words ending -uššat)









 * __LEXICON MASSI_TV       __ No Der/NomAg (for speller reasons). Bisyllabic i-verbs with Personal Passive. Otherwise like DIEHTI_TV

 * __LEXICON VALDI_TV      __  No Der/NomAg (for speller reasons). Bisyllabic i-verbs with Personal Passive. No VGen. Otherwise like DIEHTI_TV


 * __LEXICON ASTA_TV   __ No Der/NomAg (for speller reasons). Bisyllabic a- and u-verbs with Personal Passive. Otherwise like BORRA_TV


 * __LEXICON BORGI_IV  __  Bisyllabic i-verbs without Personal Passive but without Der/NomAg. No Der/NomAg for speller reasons. Otherwise like BOAHTI_IV

 * __LEXICON BEALLJA_IV  __ No Der/NomAg for speller reasons. Bisyllabic a- and u-verbs without Personal Passive but without Der/NomAg. Otherwise like DIEVVA_IV


 * __LEXICON DAVGU_TV  __  As DAHTU_TV, No Der/NomAg for speller reasons.


 * __LEXICON LEABBU_TV    __ No Der/NomAg (for speller reasons)- otherwise like DEAKCU_TV



 * __LEXICON ALBMU_TV   __ No Der/NomAg (for speller reasons). As BOLTU_TV otherwise



 * __LEXICON BARGU_IV  __  no Der/NomAg for speller reasons- Like ALLU_IV


 * __LEXICON BORSU_IV  __ as BINDU. No Der/NomAg




 * __LEXICON MUHTTI_TV       __ No deverbal nouns an ACTIO(for speller reasons). Bisyllabic i-verbs with Personal Passive

 * __LEXICON BEAHTTI_TV       __ Bisyllabic i-verbs with Personal Passive, no Der/alla, no Der/adda, Der/halla  (beahtáhallat, báinnáhallat) for speller

 * __LEXICON FAHTE_TV  __ Contracted Verbs with Personal Passive,  no Der/alla, no Der/adda, Der/halla  (fáhtehallin) for speller


 * __LEXICON GILVI_TV       __ only gilvit, to get rid of gilvohallat (for speller reasons).

 * __LEXICON FAHTI_TV       __ (for speller reasons). no fáhttet (fáhtit+V+TV+Imprt+Pl2) because it get mixed up with fáhtet. No deverbal nouns.


 * __LEXICON DAHKA_TV       __ Like BORRA_TV, but without	dahkat+V+TV+Imprt+Sg1, to get rid of dahkon (for speller reasons)


 * __LEXICON FALLA_TV       __ fállat, njoarrat,  to get rid of fálastallat, njoarastallat (for speller reasons).




 * __LEXICON OAHPPA_TV       __ only oahppat. Like BORRA but without Deverbal verb -stuvva (for speller reasons)





 * __LEXICON AKTI_IV  __  Bisyllabic i-verbs without Personal Passive but with Der/NomAg - for speller reasons, to prevent:



 * __LEXICON GUHKKA_IV  __ No Imprt+Pl2 on -it, no Imprt+ConNegII and No +Der/NomAg for speller reasons. No Deverbal Verbs either. Bisyllabic a- and u-verbs without Personal Passive

 * __LEXICON BARDNA_IV  __ "bárdnat" ----> potensialis removed; bártnažan, bártnažat, bártnaš, bártnaža. No Der/NomAg for speller reasons. Bisyllabic a- and u-verbs without Personal Passive but without Der/NomAg. Otherwise like DIEVVA_IV





 * __LEXICON DIEHTISHORT_TV       __ Short action noun compound-form: neasken- 

 * __LEXICON DIEHTILONGSHORT_TV       __ Long and short action noun compound-form, savdnjen-/savdnjin-

 * __LEXICON BAHCCI_TV       __ bahčit. Long and short actio compound-form. No NomAg (Actor) compound, for speller reasons

 * __LEXICON BOAHTILONGSHORT_IV  __ Long and short action noun compound-form








 * __LEXICON MAHTI_TV  __  Bisyllabic Verbs without Personal Passive but with Acc obj.







## Intermediate lexica for even-syllable verbs















































 * **LEXICON GOAHTICnj**  for speller reasons to hinder -goahttit, whick is confused with infinitive -goahtit

 * **LEXICON RAIMMAHALLACnj**  restricted imperatives







## Basic lexica for contracted verbs


 * __LEXICON GILLE_IV  __  Contracted Verbs without Personal Passive


 * __LEXICON DOHPPE_TV  __ Contracted Verbs with Personal Passive




###  BAsic lexica for Contracted verbs












 * __LEXICON CIRRO_IV  __  Inchoatives and essives on -á, -o, -e without Personal Passive

 * __LEXICON MUITA_TV  __  Inchoatives and essives on -á, -o, -e with Personal Passive







 * __LEXICON COHKKA_IV  __  Contracted Verbs without Personal Passive - no stit-deverbal

 * __LEXICON GARRE_TV  __  garret, loget. with Personal Passive. for speller to hinder garrenávnnas, garrenoaivi etc

 * __LEXICON ORRO_IV  __  orrot. for speller to hinder orronsadji etc




 * __LEXICON MAHTA_TV  __ Contracted Verbs without Personal Passive but with Acc obj.


































## Basic lexica for trisyllabic verbs


 * __LEXICON MUITAL_TV  __ Trisyllabic Verbs with Personal Passive


 * __LEXICON ALIST_IV  __ Trisyllabic Verbs without Personal Passive







###  Basic lexica for trisyllabic verbs




 * __LEXICON COASKKIT_IV   __  Trisyllabic impersonals



 * __LEXICON ARVVASJ_IV   __ impersonals ending -šit, -skit, smit, -idit, -ldit, -git and 5-syllables

 * __LEXICON ARVIL_IV  __ Impersonal Trisyllabic Verbs ending -lit 










 * __LEXICON MUITTASJ_TV  __ Words ending -šit, -skit, -ldit - Reciprocals on -dit, Momentatives on -dit, -ádit, -ihit, -e7hit, Frequentatives on -(u)hit, Continuatives on -nit, Inchoatives on -nit

 * __LEXICON HALIID_TV  __ Words ending -smit, -idit, -git

 * __LEXICON BONJAT_TV  __ Cont/Freq on -dit, Continuatives on -(u)hit, Reciprocals, momentatives and frequentatives ending -alit

 * __LEXICON VUORDIL_TV  __ Trisyllabic Verbs ending -lit, -rit with Personal Passive

 * __LEXICON BEAGASJ_IV  __ Words ending -šit, -skit -ldit, essive derivates on -hit -. !Reciprocals on -dit. Momentatives on -dit, -ádit, -ihit, -e7hit. Frequentatives on -(u)hit. Continuatives on -nit. Inchoatives in -nit

 * __LEXICON JORGGIID_IV  __ Words ending -smit, -idit, -git - 

 * __LEXICON HURAI_IV  __ Words ending -aidit 


 * __LEXICON BALAT_IV  __ !Cont/Freq on -dit, Continuatives on -(u)hit, Reciprocals, momentatives and frequentatives ending -alit

 * __LEXICON SUOTNJAL_IV  __ Trisyllabic Verbs ending -lit, -rit without Personal Passive

 * __LEXICON BOTNJAS_IV  __ Trisyllabic Verbs ending -sit without Personal Passive

 * __LEXICON LASSAN_IV  __ Trisyllabic Verbs ending -nit without Personal Passive IV





 * __LEXICON OAHPAHIT_TV  __ only oahpahit, disamb reasons?

 * __LEXICON NUOSKIT_IV  __ only nuoskidit, for speller, no action noun nuoskideapmi






 * __LEXICON LAHKAN_TV  __ lahkanit, lahkonit, are nowadays used transitively

 * __LEXICON GEAGAT_TV  __  Trisyllabic Verbs without Personal Passive but with Acc obj.

 * __LEXICON BUOVVAL_TV  __  buovvalit, guoigalit. Trisyllabic Verbs ending -lit without Personal Passive but with Acc obj.














 * **LEXICON MUITALCnj** Substems for Consonantal Verb Stems


 * **LEXICON HURAICnj** Substems for  Words ending -aidit
























## Finite declension


## Present tense

### Vocalic stems

 * **LEXICON PotPrsV** Present Tense in Vocalic Verb Stems

 * **LEXICON PrsV** Present Tense in Vocalic Verb Stems

 * **LEXICON PrsV1** Present Tense Endings for Vocalic Verb Stems

 * **LEXICON PrsV2** Present Tense Endings for Vocalic Verb Stems

 * **LEXICON PrsV3** Present Tense Endings for Vocalic Verb Stems

 * **LEXICON PrsV4** Present Tense Endings for Vocalic Verb Stems

 * **LEXICON PrsV5** Present Tense Endings for Vocalic Verb Stems




### Consonantal stems

 * **LEXICON PotC** Present Tense in Consonantal Verb Stems


 * **LEXICON PrsC** Present Tense in Consonantal Verb Stems

 * **LEXICON PrsC1** Present Tense in Contr/Non-Contr Consonantal Verb Stems

 * **LEXICON PotC2** Potential in Non-Contracted Consonantal Verb Stems


 * **LEXICON PrsC2** Present Tense in Non-Contracted Consonantal Verb Stems






## Past tense

### Vocalic stems


 * **LEXICON PrtV** Preterite Endings for Vocalic Verb Stems

 * **LEXICON PrtV1** Preterite Endings for Vocalic Weak Grade Verb Stems

 * **LEXICON PrtV2** Preterite Endings for Vocalic Strong Grade Verb Stems

### Consonantal stems


 * **LEXICON PrtC** Preterite Endings for Consonantal Verb Stems

 * **LEXICON PrtC1** Preterite Endings for Consonantal Contr./Non-Contr. Verb Stems

 * **LEXICON PrtC2** Preterite Endings for Consonantal Non-Contr. Verb Stems

 * **LEXICON PrtC3** Preterite Endings for Consonantal Contr./Non-Contr. Verb Stems


## Imperative mood

 * **LEXICON ImprtVA**  Imperative Forms for Vocalic Verb Stems

 * **LEXICON ImprtVB**  Imperative Forms for Vocalic Verb Stems

 * **LEXICON ImprtV1**  Imperative Forms for Vocalic Verb Stems

 * **LEXICON ImprtV2** Imperative Forms for Vocalic Verb Stems and Substems

 * **LEXICON ImprtSg2** Imperative Forms For Consonantal and Contracted Verb Stems


 * **LEXICON ImprtC**  Imperative Substems for Consonantal Verb Stems - uneven syll.

 * **LEXICON ImprtC2**  Imperative Substems for Consonantal Verb Stems - contracts


# Infinite forms


## V- and C-final

 * **LEXICON NominalFormsV**  Vowel-final stems



## Continuation lex

 * **LEXICON NominalFormsVC**  for vowel final

 * **LEXICON NominalFormsV1**   infinitiv, actio


 * **LEXICON NominalFormsV2**  gerund, verbgenitiv, verbabessive

 * **LEXICON NominalFormsV3	**  ^NG^ gerund

 * **LEXICON NominalFormsV4**  perfect participe, preterite negation form

 * **LEXICON NominalFormsV5**  negation form

 * **LEXICON NominalFormsV6** presence participe


 * **LEXICON NominalFormsV8**  gerund, verbabessive

 * **LEXICON NominalFormsV9**  supine

 * **LEXICON NominalFormsC1**  for cons final stems: infinitive, supine, actio, gerund, perfect participe, preterite negation form

 * **LEXICON NominalFormsC2**  for cons final stems: presence participe



# Derivation



 * **LEXICON DeverbalNounsC**  

 * **LEXICON DeverbalNounsCTV**  

 * **LEXICON DeverbalNounsBOAHTI**  

 * **LEXICON DeverbalNounsRAIMMAHALLA** no NomAg/actor

 * **LEXICON DeverbalNounsBOAHTALADDA**  

 * **LEXICON DeverbalNounsDIEHTALADDA**  

 * **LEXICON DeverbalNounsDIEHTI**  


 * **LEXICON DeverbalNounsDIEHTISHORT**  

 * **LEXICON DeverbalNounsDIEHTILONGSHORT**  

 * **LEXICON DeverbalNounsBAHCCI**  

 * **LEXICON DeverbalNounsDOHPPE-**  

 * **LEXICON DeverbalNounsGARRE-**  

 * **LEXICON DeverbalNounsCIRRO-**  

 * **LEXICON DeverbalNounsORRO-**  

 * **LEXICON DeverbalNounsCIRROTV-**  


 * **LEXICON DeverbalNounsDOHPPEJ**  

 * **LEXICON DeverbalNounsDOHPPEJTV**  

 * **LEXICON DeverbalNounsMUITALTV**  

 * **LEXICON DeverbalNounsMUITTASJTV**  

 * **LEXICON DeverbalNounsMUITAL**  

 * **LEXICON DeverbalNounsNUOSKIT**  


 * **LEXICON DeverbalNounsMUITTASJ**  


 * **LEXICON DeverbalVerbsBOAHTI**  

 * **LEXICON DeverbalVerbsDIEVVA**  

 * **LEXICON DeverbalVerbsBINDU**  


 * **LEXICON DeverbalVerbsBORRA**  

 * **LEXICON DeverbalVerbsFALLA**  

 * **LEXICON DeverbalVerbsBOLTU**  


 * **LEXICON DeverbalVerbsDIEHTI**  

 * **LEXICON DeverbalVerbsBEAHTTI**  

 * **LEXICON DeverbalVerbsARVI**  


 * **LEXICON DeverbalVerbsDOHPPE**  

 * **LEXICON DeverbalVerbsFAHTE**  


 * **LEXICON DeverbalVerbsGILLE**  

 * **LEXICON DeverbalVerbsCOHKKA**  

 * **LEXICON DeverbalVerbsBORGE**  



 * **LEXICON DeverbalVerbsMUITAL**  

 * **LEXICON DeverbalVerbsVUORDIL**  


 * **LEXICON DeverbalVerbsALIST**  

 * **LEXICON DeverbalVerbsSUOTNJAL**  

 * **LEXICON DeverbalVerbsBOTNJAS**  

 * **LEXICON DeverbalVerbsLASSAN**  

 * **LEXICON DeverbalVerbsCOASKKIT**  

 * **LEXICON DeverbalVerbsARVIL**  








 * LEXICON VGEN  flag for VGen





